臺灣嘉義地方法院刑事判決
111年度易字第174號
公  訴  人  臺灣嘉義地方檢察署檢察官
被      告  何明澤

上列被告因竊盜案件，經檢察官提起公訴（110年度偵字第10916
號），本院判決如下：
    主  文
何明澤犯竊盜未遂罪，處有期徒刑肆月，如易科罰金，以新臺幣
壹仟元折算壹日。
    事  實
一、何明澤於民國110年11月28日凌晨4時30分許，騎乘腳踏車前
    往謝○○位於嘉義縣○○鄉○○村○○○0號之7、現無人居住之舊宅
    （下稱本案民宅），將腳踏車停放於該民宅大門門口，見側
    門未上鎖，竟意圖為自己不法之所有，基於竊盜之犯意，進
    入該民宅搜尋可偷竊之財物，然尚未尋得財物，適居住於本
    案民宅附近之謝○○發覺何明澤停放於門外之腳踏車及搜索財
    物之聲響，察覺有異，報警處理，員警到場後於同日凌晨4
    時55分許，在本案民宅內逮捕何明澤，何明澤始未能得逞。
二、案經謝○○訴由嘉義縣警察局民雄分局報告臺灣嘉義地方檢察
    署檢察官偵查起訴。
    理  由
一、本案所引用之供述證據，檢察官及被告何明澤均同意有證據
    能力（見本院易字卷第73至74頁），本院審酌該等供述證據
    作成時情況，並無違法取證之瑕疵，與待證事實均具有關聯
    ，以之作為證據應屬適當。又本案所引用之非供述證據，均
    與本件事實具有自然關聯性，且無證據證明係公務員違背法
    定程序所取得，是後述所引用之供述及非供述證據均有證據
    能力，先予敘明。
二、訊據被告矢口否認上開犯行，辯稱：其要去找謝○○聊天，謝
    ○○叫其去本案民宅等，其進去本案民宅裡面等到睡著，後來
    謝○○報警，其並非要去竊取物品等語，經查：
  ㈠被告於110年11月28日凌晨4時30分許，騎乘腳踏車前往本案
    民宅，將腳踏車停放於該民宅大門門口，從未上鎖之側門進
    入該民宅內，後謝○○報警處理，員警於同日凌晨4時55分許
    ，在本案民宅內尋獲被告，被告並未取得任何該住宅內之財
    物等情，業經被告於警詢、偵訊、本院準備程序及審理時均
    坦認（見嘉民警偵字第1100035223號卷【下稱警卷】第2至3
    頁，110年度偵字第10916號卷【下稱偵字卷】第7頁正反面
    ，本院易字卷第70至72、106頁），核與證人即告訴人謝○○
    於警詢及本院審理時之證述（見警卷第5至6頁，本院易字卷
    第109、111至112、117頁）、證人即員警黃○慈於檢察事務
    官詢問時之證述（見偵字卷第44頁正反面）相符，並有現場
    照片、員警密錄器影片截圖等件在卷可稽（見警卷第19至20
    頁，本院易字卷第77至78頁），是此部分之事實，首堪認定
    。
  ㈡證人謝○○於警詢時證稱：其於110年11月28日凌晨4時30許，
    在本案民宅外看到腳踏車，屋内有可疑之人正在翻箱倒櫃發
    出聲響，便立即報案，警方趕到現場將竊嫌逮捕，並無財物
    損失等語（見警卷第5至6頁）、於本院審理時證稱：其於11
    0年11月28日凌晨聽到被告在本案民宅裡面翻東西，被告是
    先去其新家敲後門的玻璃窗，喊其名字，其沒有理會，當時
    其也不知道是誰在敲玻璃窗，其推斷被告可能是先去看看有
    沒有人在家，見其沒有回應，被告才利用未上鎖的門進去本
    案民宅，其新家與本案民宅距離很近。約半小時後，其出門
    要去民雄買東西，看到被告的腳踏車停在本案民宅門口，本
    案民宅內有很大的聲音，其覺得奇怪才報警。其與員警一起
    進去本案民宅，看到被告在其姑姑之前住的房間內翻箱倒櫃
    ，被告翻了很多東西出來掉到滿地，床上的水桶原本是放在
    房門旁邊，床上的被子、衣服、布料都是被翻出來的等語（
    見本院易字卷第109至112、114至117頁），經核謝○○就其經
    過本案民宅時看見被告之腳踏車停放於門外，屋內有聲響，
    感覺有異而報警處理，進入本案民宅內後發覺被告在內，屋
    內之物被翻箱倒櫃等情節，所為證詞明確、具體，前後一致
    ，並無具體瑕疵可指，應非憑空杜撰之詞，又參以被告於警
    詢及本院準備程序時供稱：其跟謝○○是透過朋友介紹認識的
    ，認識6、7年，沒有仇恨或怨隙，其跟謝○○不熟，交情普普
    通通等語（見警卷第3頁，本院易字卷第72至73頁）、證人
    謝○○於本院審理時證稱：其與被告有共同朋友，知道被告這
    個人等語（見本院易字卷第110、113頁），可見被告與謝○○
    僅為普通友人，彼此間並無怨隙，謝○○應無虛編證詞誣陷被
    告之必要，則謝○○上開證述內容，應堪採信。
  ㈢又經本院當庭勘驗員警密錄器影片之結果，可知於畫面時間0
    5：45：18時，有一名男子正準備將本案民宅正面的木門打
    開，但無法打開門，換一員警上前試圖打開門。於畫面時間
    05：46：01時，有一男性聲音說「裡面有人，剛才還敲得怦
    怦蹦蹦」，配戴密錄器之員警（即黃○慈）往右方走，走到
    一紗門前，於畫面時間05：47：13時打開紗門進入本案民宅
    。配戴密錄器之員警以手電筒照射屋內並四處查看，接著走
    到其中一房間前，該房間的門未完全關上，房內陰暗未開燈
    ，配戴密錄器之員警隨即呼叫其他員警過來。於畫面時間05
    ：48：01時，配戴密錄器之員警將門推開，可見被告正跪坐
    在地上，配戴密錄器之員警大喊「你在這裡幹嘛」，被告撐
    起上半身回答「找東西（台語）」，有一個男性聲音說「找
    到了、找到了」。於畫面時間05：48：04時，可見房間內凌
    亂，水桶傾倒在床上，床上衣物亂堆，衣櫥打開，之後員警
    命被告站起來並對被告上銬等情無訛（見本院易字卷第101
    至102頁），經核與證人謝○○上開於警詢及本院審理時證稱
    ：其聽見本案民宅內有翻箱倒櫃的聲音，便報警處理，員警
    到場後，發現被告在本案民宅內之房間內，有許多東西被翻
    出來等語（見警卷第5至6頁，本院易字卷第109、111至112
    頁）相符，可見被告確實是在未經謝○○之同意之下進入本案
    民宅，謝○○於報警前，即有聽到本案民宅內有聲音，且本案
    民宅內有遭他人翻箱倒櫃之情形甚明。又員警發現被告時，
    被告係在本案民宅內的一個房間內，該房間內物品凌亂，床
    上有置放水桶，地上有棉被、電風扇之風扇頭、倒地之板凳
    ，內衣隨意放在櫃子上方，此有現場照片、員警密錄器影片
    截圖等件在卷可稽（見警卷第19頁，本院易字卷第77至78頁
    ），此與一般人在房間內置放物品之習性不同，當係遭人任
    意翻找之結果，參以員警發現被告時，被告係自地板上撐起
    上半身，並以台語回答「找東西」，此亦經本院當庭勘驗員
    警密錄器影片無誤（見本院易字卷第101至102頁），綜上各
    節，被告具有竊盜之主觀犯意及不法意圖乙情，應堪認定。
  ㈣至被告雖以上詞置辯，然查，證人黃○慈於檢察事務官詢問時
    證稱：警方進去前有用無線電大聲的聯繫，有一位學長大喊
    「不要裝死，自己出來」，其走進本案民宅内，現場是黑的
    ，走到後面的一間房間，發現被告蹲或趴著低身躲在門後，
    該房間很凌亂，像是被翻箱倒櫃過的樣子，其是第一個到場
    ，被告跟其對視，並沒有在睡覺，手上拿著手電筒等語（見
    偵字卷第44頁正反面），經核與本院當庭勘驗員警密錄器影
    片內容，可見黃○慈將被告所在之房間門推開時，被告正跪
    坐在地上，黃○慈大喊「你在這裡幹嘛」，被告撐起上半身
    回答「找東西（台語）」等情（見本院易字卷第101至102頁
    ）相符，是被告辯稱其在本案民宅內等謝○○等到睡著等情，
    已難認屬實。又被告辯稱其先敲謝○○房間的玻璃門，謝○○問
    其是誰，其回說其是「斯文」，謝○○叫其去隔壁等待等語（
    見本院易字卷第70至71頁），經核與證人謝○○於本院審理時
    證稱：被告先去敲其新家後門的玻璃窗，喊其名字，其沒有
    理會，當時其也不知道是誰在敲玻璃窗，其怎麼可能叫被告
    去旁邊等到睡著等語（見本院易字卷第110、112、115至116
    、118頁）不符，參酌被告於本院準備程序時辯稱：其當時
    無業，都是晚上才在找朋友，其要跟謝○○說要乖一點，要對
    母親好一點，不要像其無父無母才知道有母親的好，其到隔
    壁等了快一個小時，等到睡著等語（見本院易字卷第71頁）
    ，然本案案發時為凌晨4、5時許，被告實無為與謝○○談論孝
    道而特意於凌晨4、5時許前去找謝○○，且倘謝○○有意與被告
    交談，亦無讓被告至其新家隔壁之本案民宅等待一小時之後
    方報警之理，被告此部分所辯，要難憑採。
  ㈤復以：
　　⑴證人謝○○於本院審理時證稱：本案民宅是其舊家，新家在
      隔壁，舊家之前是阿公阿嬤在居住，但阿公阿嬤都離世了
      ，本案發生時，本案民宅沒有人住等語（見本院易字卷第
      110頁）明確，又員警獲報到場時，可見有一名男子先欲
      打開本案民宅正面的木門，但無法打開，員警進入本案民
      宅時，除被告之外，本案民宅內並無其他人等情，此經本
      院當庭勘驗員警密錄器影片無誤（見本院易字卷第101至1
      02頁），則本案民宅為無人居住之建築物，當可認定，實
      要不能遽對被告論以侵入住宅或有人居住之建築物而竊盜
      之責任。
　　⑵員警到場時，在停放於本案民宅外之被告所有之腳踏車籃
      子內扣得木棍1支、道具手槍1把等情，業經被告坦認（見
      警卷第3頁，本院易字卷第106頁），並有嘉義縣警察局民
      雄分局搜索扣押筆錄、扣押物品目錄表等件在卷可稽（見
      警卷第10至13頁），然經本院當庭勘驗扣案之道具手槍，
      可知該道具手槍之材質為塑膠，無彈匣無誤（見本院易字
      卷第105頁），是該道具手槍之材質並無威脅性，亦無法
      發射道具彈，難認有何危險性。又扣案木棍1支、道具手
      槍1把是放在被告騎往本案民宅之腳踏車籃子內，該腳踏
      車又是停放在本案民宅門口，業如前述，並有現場照片等
      件在卷可稽（見警卷第19至20頁），足徵被告進入本案民
      宅後並著手開始物色可偷竊之物品時，並未攜帶扣案木棍
      1支、道具手槍1把，參以被告於本院準備程序時供稱：其
      之前有檢舉別人販毒、吸毒，結果反而被打，所以才帶著
      扣案木棍1支、道具手槍1把防身等語（見本院易字卷第70
      、72頁），是亦難遽認被告於將扣案木棍1支、道具手槍1
      把放在腳踏車上時，已具有竊盜之犯意及不法意圖，從而
      ，尚難逕認被告有何攜帶兇器而竊盜之行為，附此敘明。
  ㈥綜上所述，被告所辯並不足採。本案事證明確，被告之犯行
    堪可認定，應依法論科。
三、論罪科刑：
  ㈠核被告所為，係犯刑法第320條第3項、第1項之竊盜未遂罪。
　㈡起訴書認被告係犯刑法第321條第2項、第1項第1款、第3款之
    攜帶兇器侵入住宅竊盜未遂罪，尚有未洽，業如前述，惟其
    基本事實同一，爰依法變更起訴法條。
　㈢被告已開始搜尋財物而已著手實施竊盜犯行，然尚未尋得可
    竊取之財物即遭發現而不遂，為未遂犯，應依刑法第25條第
    2項之規定，按既遂犯之刑減輕之。
　㈣被告前因施用第二級毒品、傷害致死等案件，經臺灣高等法
    院臺南分院以99年度聲字第1020號裁定定應執行刑為有期徒
    刑7年7月確定，於109年7月7日執行完畢（又接續執行另案
    判處之拘役30日，於109年8月6日出監）等情，有臺灣高等
    法院被告前案紀錄表在卷可憑（見本院易字卷第13至37頁）
    ，其受徒刑之執行完畢後，5年以內故意再犯本案有期徒刑
    以上之罪，為累犯，檢察官固以被告有上開構成累犯之前科
    紀錄，並主張被告於前案入監服刑後，再犯侵害個人法益之
    竊盜罪，對於刑罰的反應力薄弱，有其特別惡性，本案加重
    其刑並無罪刑不相當之情形，應加重其刑（見本院易字卷第
    107頁），然審酌被告上開執行完畢之前案之犯罪型態、罪
    質、侵害法益之種類、情節、程度均與本案殊異，又非於一
    定期間內重複犯相類犯罪，尚難僅因其曾有受上開徒刑執行
    完畢之事實即逕認其有特別惡性及對刑罰之反應力薄弱，檢
    察官亦未能較為具體說明被告有何應加重其刑之處，依據刑
    法第47條第1項之規定及參酌司法院釋字第775號解釋意旨、
    最高法院110年度台上字第5660號判決意旨，本案爰不加重
    最低本刑，惟被告上開前科紀錄，仍得依刑法第57條之規定
    ，於量刑時予以負面評價，附此敘明。又本案既未依前揭累
    犯之規定加重最低本刑，自毋庸於主文中贅載構成累犯，附
    此敘明。
　㈤爰以行為人之責任為基礎，審酌被告於本案前有多次因施用
    毒品、傷害、竊盜犯行經判刑確定之紀錄，此有臺灣高等法
    院被告前案紀錄表附卷足憑（見本院易字卷第13至37頁），
    可見被告素行非佳，法治觀念薄弱，又不循正當管道獲取所
    需，無端進入無人居住之民宅找尋可竊取之財物，輕忽他人
    財產法益，所為實屬不該，兼衡被告竊取財物之手段、未尋
    得可竊取之財物之情節、於本院審理時自承國中肄業之智識
    程度、未婚、目前從事裝鐵架工作之生活狀況（見本院易字
    卷第107頁）等一切情狀，量處如主文所示之刑，並諭知易
    科罰金之折算標準，以示懲儆。
　㈥扣案木棍1支、道具手槍1把為被告所有，且為被告平常防身
    之用，並非攜往從事本案竊盜犯行之兇器，業經本院認定如
    前，是該等物品核與本案犯行無直接關連，亦難認係供本案
    犯罪所用、預備之物或犯罪所生之物，又非違禁物，爰不宣
    告沒收，檢察官聲請本院諭知沒收，尚屬無據，附此敘明。
據上論斷，應依刑事訴訟法第299條第1項前段、第300條，判決
如主文。
本案經檢察官吳咨泓提起公訴，檢察官徐鈺婷到庭執行職務。
中　　華　　民　　國　　111 　年　　8 　　月　　24　　日
　　　　　　　　　刑事第六庭  法　官　官怡臻
以上正本證明與原本無異。
如不服本判決應於收受判決後20日內向本院提出上訴書狀，並應
敘述具體理由；其未敘述上訴理由者，應於上訴期間屆滿後20日
內向本院補提理由書（均須附繕本）「切勿逕送上級法院」。告
訴人或被害人如對於本判決不服者，應具備理由請求檢察官上訴
，其上訴期間之計算係以檢察官收受判決正本之日期為準。
中　　華　　民　　國　　111 　年　　8 　　月　　24　　日
                              書記官  李彥廷
附錄本案論罪科刑法條：
中華民國刑法第320 條
意圖為自己或第三人不法之所有，而竊取他人之動產者，為竊盜
罪，處5 年以下有期徒刑、拘役或50萬元以下罰金。
意圖為自己或第三人不法之利益，而竊佔他人之不動產者，依前
項之規定處斷。
前二項之未遂犯罰之。